---
title: ggplot入门
author: yang
date: '2018-02-04'
slug: ggplot
categories:
  - R
tags:
  - ggplot
summary: "**ggplot**入门，简要了解**ggplot**的基本构成"
---

```{r setup, include=FALSE}
knitr::opts_chunk$set(echo = TRUE, fig.show = 'hold', out.width = '50%', 
  fig.asp = 1)
library(ggplot2)
```

**ggplot**采用图层的语法，基于数据构建统计图形。统计图形就是从数据到几何对象中图形属性的映射，多个基本的图层简单相加就可以构建复杂的图形。

#### ggplot图形基本结构

每个**ggplot**都包含三个关键组件

1. **数据**(**data**), 数据是基础
2. **图形属性映射**(**aesthtic mapping**), 图形属性是指表征图形外观的属性 (如点的颜色，形状，坐标轴等)
3. 几何对象(geometic objects)， 如何展示数据，几何对象可创建新的图层
如散点图:

```{r simple_example}
## 发动机排量displ和在高速上每加仑里程数hwy
ggplot(mpg, aes(x = displ, y = hwy)) +
  geom_point()
```

1. 数据，`mpg`
2. 图形属性映射，由`aes`实现, `x = displ`和`y = hwy`表示 变量`displ`和`hwy`分别映射至`x`轴和`y`轴
3. 几何对象，由`geom_point()`创建

首先是`ggplot()`初始化图形，读入数据，变量到图形属性的映射；然后用`+`添加其他图层 (散点图)`geom_point()`.

#### 图形属性aesthetic

常用的图形属性有颜色(`colour`)，形状(`shape`)，大小(`size`)，每一个变量到图形属性的映射是利用**标度**(**scale**)实现。

```{r aes}
# `aes`默认的前两个参数是`x`和`y`
# color 常用于离散的分类数据, 对于数值型分类数据，用`factor()`转化为因子，否则会被视为连续数据
ggplot(mpg, aes(displ, hwy, color = factor(cyl))) + 
  geom_point() +
  ggtitle("Mapping color aes in ggplot()") # 设置图形的title
# 也可以在后面的图层中设置相应的图形属性 (覆盖初始化时的图形属性设置)
ggplot(mpg, aes(displ, hwy)) +
  geom_point(aes(color = factor(cyl))) +
  ggtitle("Mapping color aes in geom_point()")
```

如果设置图形属性为固定值 (如点的颜色为`grey50`)，那么必须在相应图层的`aes()`之外设置

```{r fix_color}
# 正确方法
ggplot(mpg, aes(displ, hwy)) +
  geom_point(color = "blue") +
  ggtitle("Fixed color in individual layer outside of aes()")
# 在aes()中设置，则会映把"blue"映射到一种颜色(默认为浅粉色)，并且添加一个图例(legend)
ggplot(mpg, aes(displ, hwy)) +
  geom_point(aes(color = "blue")) +
  ggtitle("Fixed color in aes()")
# 如果是在初始化的时候在`aes()`之外设置"blue"，在添加`geom_point()`图层时点的颜色为主题默认颜色(黑色)
ggplot(mpg, aes(displ, hwy), color = "blue") +
  geom_point() +
  ggtitle("Fixed color in ggplot() outside of aes()")

```

需要注意的是不同的图形属性适应于不同类型的变量，如颜色和性状适用于分类数据，而大小适用于连续变量。

#### 几何对象geom

几何对象指定图形中展示数据的方式，通过上面的例子我们指导`geom_point()`用于画散点图，**ggplot**中几何对象命名方式为`geom_*()`，如常用的几何对象有

- `geom_point()`，散点图
- `geom_line()`, 线图
- `geom_bar()`, 条形图
- `geom_histogram()`, 直方图
- ...

```{r sample_geom, out.width='50%', fig.show='hold'}
# 失业长度(uempmed)随着时间(date)的变化情况
ggplot(economics, aes(date, uempmed)) +
  geom_line() +
  ggtitle("Line plot")
ggplot(mpg, aes(drv)) +
  geom_bar() +
  ggtitle("Bar plot")
ggplot(mpg, aes(hwy)) +
  geom_histogram() +
  ggtitle("Histogram plot")
# 频率多边形
ggplot(mpg, aes(hwy)) +
  geom_freqpoly() +
  ggtitle("Frequency polygon plot")
```